【裁判字號】    98,簡上,635
【裁判日期】    980716
【裁判案由】    詐欺
【裁判全文】
臺灣板橋地方法院刑事判決             98年度簡上字第635號
上  訴  人
即  被  告  甲○○
上列上訴人即被告因詐欺案件，不服本院98年度簡字第1997號中
華民國98年3 月26日第一審判決（聲請案號：97年度偵緝字第21
81號），提起上訴，本院管轄之第二審合議庭判決如下：
    主  文
上訴駁回。
甲○○緩刑貳年。
    事  實
一、本案經本院審理結果，認第一審以被告甲○○涉犯刑法第33
    9 條第1 項之詐欺取財犯行，罪證明確，適用刑事訴訟法第
    449 條第1 項前段、第3 項、第454 條第2 項，刑法第339
    條第1 項、第41條第1 項前段，刑法施行法第1 條之1 ，中
    華民國96年罪犯減刑條例第2 條第1 項第3 款、第7 條，並
    審酌被告之素行狀況，與其年值青壯，不思以正當途徑獲取
    財物，竟明知無付款能力，而佯向東元公司以附條件買賣方
    式詐取重型機車1 部等犯罪之動機、目的、手段，與該機車
    價值約新臺幣7 萬餘元等東元公司所受損害程度，與被告犯
    罪後之態度等一切情狀，判決被告意圖為自己不法之所有，
    以詐術使人將本人之物交付，處有期徒刑4 月，如易科罰金
    ，以新臺幣1,000 元折算1 日，減為有期徒刑2 月，如易科
    罰金，以新臺幣1,000 元折算1 日，其認事用法均無違誤，
    量刑亦屬妥適，除就犯罪事實欄一第6 行所載「於取得上開
    機車當日」部分，應更正為「於取得上開機車後約1 星期內
    」外，其餘均引用如附件第一審判決書記載之事實、證據及
    理由。
二、本案當事人對原審判決所引用之證據，均不爭執其證據能力
    。上訴人即被告上訴意旨對於被訴犯罪事實為有罪之陳述，
    僅以：伊業與告訴人和解，請求給予諭知緩刑之宣告等語。
三、經查：被告於本院訊問時坦承詐欺取財之犯行，本件原審予
    以論罪科刑，其認事用法既無違誤，量刑亦屬妥適，自應予
    維持，被告之上訴即無理由，應駁回上訴。然查，被告前未
    曾受有期徒刑以上刑之宣告，此有臺灣高等法院被告全國前
    案紀錄表1 份附卷可稽，其僅因一時失慮，偶罹刑典，犯後
    迭於偵訊及本院訊問時均業已坦承犯行，並與告訴人東元公
    司達成和解，於民國98年5 月6 日已繳清該機車車款，並經
    告訴人同意撤回告訴乙節，此有和解書及清償證明書各1 紙
    （詳見本院卷第2 、3 頁）在卷可憑，認被告經此偵審程序
    及刑之宣告等教訓後，當知所警惕，信無再犯之虞，本院因
    認其所宣告之刑，以暫不執行為適當，併予宣告緩刑2 年，
    以啟自新。
據上論斷，應依刑事訴訟法第455 條之1 第1 項、第3 項、第36
8 條、第373 條，刑法第74條第1 項第1 款，判決如主文。
本案經檢察官江祐丞到庭執行職務
中    華    民    國    98    年    7     月    16    日
                  刑事第十七庭  審判長法  官  林淑婷
                                      法  官  邱景芬
                                      法  官  饒金鳳
以上正本證明與原本無異。
本件不得上訴。
                                      書記官  王春森
中    華    民    國    98    年    7     月    16    日


司法院資訊處製作；財團法人民間司法改革基金會備份。
